---
title: "Zadanie2"
author: "MateuszLebioda"
date: "19 01 2022"
output:
  html_document: default
  pdf_document: default
---

```{r setup, include=FALSE}
knitr::opts_chunk$set(echo = TRUE)
library(devtools)

library("rpart.plot")
library(easyGgplot2)
library(rpart)
```

# Titanic
### RMarkdown

Oryginalnie zbiór TitanicMess.csv z zadanie 1 był niekompletnym zbiorem danych, który zawierał dane niepoprawne lub brakujące. Zbiór ten został oczyszczony i teraz za jego pomocą zostanie przedstawiona analiza.

### Wczytanie danych:

```{r}
dane <- read.csv("./TitanicMess.csv", header=T, sep=',')
```

```{r, echo=FALSE}
sur <- table(dane$Survived, dane$Sex)

```

## Założenia

Do poniższej analizy wybrano trzy kluczowe parametry płeć, wiek oraz klasę według, których sklasyfikowano szansę na przeżycie. 

### Dlaczego te parametry?

### **Płeć**
Atrybut płeć pozwoli podzielić zbiór na dwie duże grupy, dodatkowo intuicyjnie wydaje się, że płeć powinna mieć znaczący wpływ na przeżycie danej osoby.


### **Wiek**
Wiek z kolei, pozwoli podzielić zbiór na mniejsze grupy.

### **Klasa**
Klasa może okazać się pomocna jako parametr pomocniczy. 

## Jak duże znaczenie w ocaleniu miała płeć?

Na samym początku sprawdźmy jak dużą rolę w przeżyciu miała płeć.

```{r, echo=FALSE}
barplot(table(dane$Survived, dane$Sex), main="Osoby które zginęły w zależności od płci", legend = c("Zginęło","Przeżyło"), names=c("Kobiety","Mężczyźni"))
```

Biorąc pod uwagę powyższy wykres, można stwierdzić, że znaczna część męskiej załogi zginęła podczas katastrofy. Odwrotnie sytuacja wygląda po stronie kobiet, tutaj znaczna część załogi uszła z życiem.

## Najwięcej przeżyło dzieci, dorosłych czy może osób starszych?

```{r, echo=FALSE}
surv = dane[dane$Survived == 1,]
nSurv = dane[dane$Survived == 0,]

hist(nSurv$Age,col=scales::alpha('gray',.9),border=T,  main="Liczba zgonów w zależności od wieku", xlab="Wiek", ylab="")
hist(surv$Age,add=T,col=scales::alpha('gray20',.8),border=T)
legend("topright", c("Zginęło", "Przeżyło"), fill=c(scales::alpha('gray',.9), scales::alpha('gray20',.8)))
```

Powyższy wykres przedstawia stosunek ocalałych do nieocalałych w zależności od wieku. Osoby powyżej 20 roku życia ale poniżej 30, wydawać by się mogło, że osoby, z założenia, najbardziej sprawne fizycznie oraz są w wieku najbardziej produktywnym ocaleją w największej liczbie. Fakty są jednak nieco inne. Jak widać właśnie w tej grupie wiekowej zaobserwować można prawie największą rozbieżność wśród ocalałych i poległych. Największą rozbieżność można natomiast zaobserwować wśród grupy wiekowej 60 - 70, natomiast osób reprezentujących daną grupę wiekową jest znacznie mniej.


## Klasa


```{r pressure, echo=FALSE}
barplot(table(dane$Sex, dane$Pclass), main="Osoby które zginęły w zależności od płci", legend = c("Mężczyźni","Kobiety"), names=c("Pierwsza","Druga","Trzecia"))
```

Powyższy wykres pozwoli zobrazować proporcje w klasach ogólnie oraz uwzględniając płeć. Zauważyć można, że w każdej z klas znajdowała się podobna liczba kobiet, a biorąc pod uwagę klasę pierwszą i drugą, liczba mężczyzn także jest na podobnym poziomie. Wyjątek stanowi klasa trzecia, do której należała zdecydowana większość pasarzerów, z czego głównie płci męskiej.

## Płeć, wiek i klasa

Na podstawie powyższych trzech wykresów można zaobserwować jak wiek i płeć wpływały na szansę przeżycia. Na poniższym wykresie do powyższych danych zostanie dołączona **Klasa**. 

```{r, echo=FALSE}
LT=dim(dane)[1]
train_im<- dane[1:LT,c("Survived","Pclass","Sex", "Age")]
model_dt<- rpart(Survived ~.,data=train_im, method="class")
rpart.plot(model_dt)
```

Powyższe drzewo decyzyjne potwierdza powyższe wykresy, co prowadzi do wniosku, że podczas katastrofy dobrze było być kobietą z trzeciej klasy. 
